# 境外子公司所得税和递延所得税的计算方法

提问人：bianshoushou 时间：2020-03-21 08:05:20
求教陈版主和各位大神，我们审计的集团公司，在美国有一家子公司，委托境外会计师审计并给我们提供报表，我们会在他们的基础上做调整后出合并报表。境外子公司的递延所得税和当期所得税要按照境外的方法和税率计算吗？境外的计算方法确实看不太懂。可以直接按境内母公司的方法配合境外的所得税率计算并表吗？

回答人：chenyiwei
如果该境外公司也执行IFRS或者与IFRS等效的其本国（地区）会计准则，则理论上递延所得税资产、负债的确认和计量原理和中国企业会计准则下是一致的，但因为境外税法规定的特殊性，在计算时可能会有一些特殊考虑，如所得税采用超额累进税率的影响、特殊的抵免项目等。建议与境外审计师具体了解。不建议简单套用国内的习惯性做法。